【裁判字號】    97,交聲,2838
【裁判日期】    971124
【裁判案由】    違反道路交通管理處罰條例聲明異議
【裁判全文】
臺灣臺北地方法院交通事件裁定        97年度交聲字第2838號
原處分機關  交通部公路總局臺北區監理所板橋監理站
受  處分人
即  異議人  甲○○
上列受處分人因違反道路交通管理處罰條例案件，對於交通部公
路總局臺北區監理所板橋監理站於民國97年9 月18日所為裁字裁
41─C00000000號之裁決書（原舉發案號：北縣警交大字第C0000
0000號）聲明異議，本院裁定如下：
    主  文
異議駁回。
    理  由
一、聲明異議意旨略以：異議人即受處分人甲○○於民國95年11
    月26日起迄今，將其所有車牌號碼QPG─471號輕型機車一部
    ，暫置放在臺北縣新店市○○路某地騎樓下，並不妨礙通行
    ，至96年6 月19日為不詳姓名年籍之人移搬至臺北縣新店市
    ○○路29號前之人行道上，致造成「在禁止臨時停車處所停
    車」之違規，惟受處分人於95年11月26日遭受配偶家暴報警
    離家，迄至97年初始回家，並未使用該機車，爰上開機車被
    不詳姓名之人移至上開人行道上之「在禁止臨時停車處所停
    車」，致有本件違規，爰對原處分不服，依法聲明異議，請
    求依法撤銷原處分云云。
二、原處分機關以：受處分人所有車牌號碼QPG─471號輕型機車
    一部，於96年6月19日17時1分，在臺北縣新店市○○路29號
    前之人行道上停放，致有「在禁止臨時停車處所停車」之違
    規，並由臺北縣政府警察局新店分局交通分隊警員乙○○舉
    發違反道路交通管理事件通知單。嗣受處分人於97年9 月22
    日收受本件裁決書，並於同年10月8 日提出異議陳訴，原處
    分機關函請舉發單位調查結果，仍認受處分人有上開違規行
    為，乃依道路交通管理處罰條例第56條第1項第1款及違反道
    路交通管理事件統一裁罰基準及處理細則所訂之違反道路交
    通管理事件統一裁罰基準表之規定，於97年9 月18日所為裁
    字裁41─C00000000號之裁決書裁處受處分人1,200元罰鍰等
    語。
三、按汽車係指在道路上不依軌道或電力架線而以原動機行駛之
    車輛（包括機器腳踏車），此有道路交通安全規則第2條第1
    項第1 款定有明文。次按汽車駕駛人停車時，有在禁止臨時
    停車處所停車者，處新臺幣600元以上1,200元以下罰鍰以下
    罰鍰第56條第1項第1款定有明文。
四、經查，本件受處分人所有上開輕型機車一部，於96年6月19
    日17時1 分，在臺北縣新店市○○路29號前之人行道上停放
    ，致有「在禁止臨時停車處所停車」違規之事實，業據證人
    即舉發本件交通違規之員警乙○○於本院97年10月31日訊問
    時具結證稱：我當時是任職於台北縣政府警察局新店分局交
    通分隊警員，那時支援拖吊違規業務，我於96年6 月18日下
    午5時1分，在台北縣新店市○○路29號前的人行道上，有一
    部車牌號碼QPG─471號輕機車停在上開人行道，經查證車主
    是甲○○女士，違反道路交通管理處罰條例第56條第1項第1
    款，在禁止臨時停車處所停車，我整排都有對於違規車輛告
    發，我有開告發單、照相（庭呈違規照片）這些照片可以證
    明受處分人違規的事實等語明確，亦為受處分人所是認，並
    有舉發違反道路交通管理事件通知單、裁決書及其送、上開
    QPG─471號輕機車停在上開人行道照片2 張在卷可徵（見本
    院卷，第5至7頁、第22頁）。是受受處分人於上揭時地確有
    上開輕型機車一部暫停在前揭人行道上停放之「在禁止臨時
    停車處所停車」之違規事證，甚為明確，洵堪認定。復查，
    受處分人於95年11月26日遭受配偶家暴報警離家，迄至96年
    2 月18日（即農曆過年1月1日）前已有返回夫家之事實，業
    經證人焦趙明珠於臺灣臺北地方法院檢察署96年10月25日偵
    訊時證述：她（即指受處分人）先生把她趕出來，我就叫她
    先來住我家（即臺北縣永和市○○路455 號5樓之6），一直
    住到約過年前（即國曆96年2 月18日）等語明確（見本院卷
    第28頁），核與受處分人於臺灣臺北地方法院檢察署96年8
    月13日偵訊時供述：我住到焦趙明珠家住到過年（即國曆96
    年2 月18日）前，之後有回去一陣子等語情節相符（見本院
    卷第44頁），並有本院依職權調卷之卷附臺灣臺北地方法院
    檢察署檢察官以96年度偵字第17700 號聲請簡易判決處刑書
    及上開偵訊筆錄各1 件在卷可佐（見本院卷第24至25頁、第
    28頁、第44頁）。是受處分人所辯：伊迄至97年初始回家，
    並未使用該機車云云，與事實不符，殊無可信。末查，受處
    分人於本院97年10月31日訊問時亦供述：我沒有辦法提出證
    據證明上開機車從騎樓內被移動到違規地點等語情節，及酌
    參本院卷第22至23頁之照片顯示上開人行道上停有受處分人
    前揭機車，且違規地點台北縣新店市○○路29號前的人行道
    ，係在受處分人住所地台北縣新店市○○路117巷6弄18號4
    樓之附近以觀，是受處分人所辯與事實不符，應無可信，其
    於上揭時、地確有暫停在人行道範圍內之「在禁止臨時停車
    處所停車」之違規事證，甚為明確，洵堪認定。
五、綜上，本件受處分人有上揭違規行為，原處分機關依道路交
    通管理處罰條例第56條第1項第1款及違反道路交通管理事件
    統一裁罰基準及處理細則所訂之違反道路交通管理事件統一
    裁罰基準表之規定，裁處受處分人罰鍰1200元，核無違誤，
    是受處分人之異議為無理由，自應依法駁回。
據上論斷，依道路交通案件處理辦法第19條，裁定如主文。
中    華    民    國    97    年  11    月      24    日
                  交通法庭    法  官  施添寶
以上正本證明與原本無異。
如不服本裁定，應於裁定送達後5日內，向本院提出抗告狀。
                              書記官  陳弘文
中    華    民    國    97    年  11    月      24    日


司法院資訊處製作；財團法人民間司法改革基金會備份。
